{
  "chodzić": {
    "applied_rules": ["ć"],
    "examples": [
      {
        "pl": "To chodźmy na ramen na Muranowie.",
        "ru": "Тогда пошли на рамен на Мурануве.",
        "ru_transcription": "То ХОДьмы на РАМэн на МураНОвье."
      }
    ],
    "inflection": {
      "infinitive": "chodzić",
      "present": {
        "sg1": "chodzę",
        "sg2": "chodzisz",
        "sg3": "chodzi",
        "pl1": "chodzimy",
        "pl2": "chodzicie",
        "pl3": "chodzą"
      },
      "past_masc": {
        "sg1": "chodziłem",
        "sg2": "chodziłeś",
        "sg3": "chodził",
        "pl1": "chodziliśmy",
        "pl2": "chodziliście",
        "pl3": "chodzili"
      },
      "past_fem": {
        "sg1": "chodziłam",
        "sg2": "chodziłaś",
        "sg3": "chodziła",
        "pl1": "chodziłyśmy",
        "pl2": "chodziłyście",
        "pl3": "chodziły"
      },
      "imperative": {
        "sg2": "chodź",
        "pl1": "chodźmy",
        "pl2": "chodźcie"
      }
    },
    "lemma": "chodzić",
    "morphology": {
      "aspect": "imperfective",
      "reflexive": false,
      "transitivity": "intransitive"
    },
    "part_of_speech": "verb",
    "phrases_and_idioms": [
      {
        "pl": "chodźmy",
        "ru": "пошли"
      },
      {
        "pl": "chodzić na spacer",
        "ru": "ходить на прогулку"
      }
    ],
    "pronunciation": {
      "ru_transcription": "хОДжичь"
    },
    "translations": {
      "ru": "ходить"
    }
  },
  "oznaczyć": {
    "applied_rules": ["ć"],
    "examples": [
      {
        "pl": "Oznaczę was na stories.",
        "ru": "Я отмечу вас в сторис.",
        "ru_transcription": "ОжНАчэ вас на сторис."
      }
    ],
    "inflection": {
      "infinitive": "oznaczyć",
      "present": {
        "sg1": "oznaczę",
        "sg2": "oznaczysz",
        "sg3": "oznaczy",
        "pl1": "oznaczymy",
        "pl2": "oznaczycie",
        "pl3": "oznaczą"
      },
      "past_masc": {
        "sg1": "oznaczyłem",
        "sg2": "oznaczyłeś",
        "sg3": "oznaczył",
        "pl1": "oznaczyliśmy",
        "pl2": "oznaczyliście",
        "pl3": "oznaczyli"
      },
      "past_fem": {
        "sg1": "oznaczyłam",
        "sg2": "oznaczyłaś",
        "sg3": "oznaczyła",
        "pl1": "oznaczyłyśmy",
        "pl2": "oznaczyłyście",
        "pl3": "oznaczyły"
      }
    },
    "lemma": "oznaczyć",
    "morphology": {
      "aspect": "perfective",
      "reflexive": false,
      "transitivity": "transitive"
    },
    "part_of_speech": "verb",
    "phrases_and_idioms": [
      {
        "pl": "oznaczyć kogoś",
        "ru": "отметить кого-то"
      }
    ],
    "pronunciation": {
      "ru_transcription": "ожНАчичь"
    },
    "translations": {
      "ru": "отметить, обозначить"
    }
  },
  "pasować": {
    "applied_rules": ["ć"],
    "examples": [
      {
        "pl": "Bardzo mi pasują.",
        "ru": "Мне очень нравится.",
        "ru_transcription": "БАРдзо ми паСУйон."
      }
    ],
    "inflection": {
      "infinitive": "pasować",
      "present": {
        "sg1": "pasuję",
        "sg2": "pasujesz",
        "sg3": "pasuje",
        "pl1": "pasujemy",
        "pl2": "pasujecie",
        "pl3": "pasują"
      },
      "past_masc": {
        "sg1": "pasowałem",
        "sg2": "pasowałeś",
        "sg3": "pasował",
        "pl1": "pasowaliśmy",
        "pl2": "pasowaliście",
        "pl3": "pasowali"
      },
      "past_fem": {
        "sg1": "pasowałam",
        "sg2": "pasowałaś",
        "sg3": "pasowała",
        "pl1": "pasowałyśmy",
        "pl2": "pasowałyście",
        "pl3": "pasowały"
      }
    },
    "lemma": "pasować",
    "morphology": {
      "aspect": "imperfective",
      "reflexive": false,
      "transitivity": "intransitive"
    },
    "part_of_speech": "verb",
    "phrases_and_idioms": [
      {
        "pl": "pasuje mi to",
        "ru": "мне это подходит"
      }
    ],
    "pronunciation": {
      "ru_transcription": "пасОвачь"
    },
    "translations": {
      "ru": "подходить, нравиться"
    }
  },
  "zamknąć": {
    "applied_rules": ["ć", "ą"],
    "examples": [
      {
        "pl": "Ojej, dziś jest zamknięte na Śródmieściu.",
        "ru": "Ой, сегодня закрыто в центре.",
        "ru_transcription": "ОйЕй, джьш есть замкНьентэ на ШрудмЕщчу."
      }
    ],
    "inflection": {
      "infinitive": "zamknąć",
      "present": {
        "sg1": "zamknę",
        "sg2": "zamkniesz",
        "sg3": "zamknie",
        "pl1": "zamkniemy",
        "pl2": "zamkniecie",
        "pl3": "zamkną"
      },
      "past_masc": {
        "sg1": "zamknąłem",
        "sg2": "zamknąłeś",
        "sg3": "zamknął",
        "pl1": "zamknęliśmy",
        "pl2": "zamknęliście",
        "pl3": "zamknęli"
      },
      "past_fem": {
        "sg1": "zamknęłam",
        "sg2": "zamknęłaś",
        "sg3": "zamknęła",
        "pl1": "zamknęłyśmy",
        "pl2": "zamknęłyście",
        "pl3": "zamknęły"
      },
      "past_neut": {
        "sg3": "zamknięte"
      }
    },
    "lemma": "zamknąć",
    "morphology": {
      "aspect": "perfective",
      "reflexive": false,
      "transitivity": "transitive"
    },
    "part_of_speech": "verb",
    "phrases_and_idioms": [
      {
        "pl": "zamknięte na klucz",
        "ru": "закрыто на ключ"
      }
    ],
    "pronunciation": {
      "ru_transcription": "замкНОНчь"
    },
    "translations": {
      "ru": "закрыть"
    }
  },
  "zrobić": {
    "applied_rules": ["ć"],
    "examples": [
      {
        "pl": "Czy zrobić zdjęcie?",
        "ru": "Сделать фото?",
        "ru_transcription": "Чи зРОбичь зДЗеньче?"
      }
    ],
    "inflection": {
      "infinitive": "zrobić",
      "present": {
        "sg1": "zrobię",
        "sg2": "zrobisz",
        "sg3": "zrobi",
        "pl1": "zrobimy",
        "pl2": "zrobicie",
        "pl3": "zrobią"
      },
      "past_masc": {
        "sg1": "zrobiłem",
        "sg2": "zrobiłeś",
        "sg3": "zrobił",
        "pl1": "zrobiliśmy",
        "pl2": "zrobiliście",
        "pl3": "zrobili"
      },
      "past_fem": {
        "sg1": "zrobiłam",
        "sg2": "zrobiłaś",
        "sg3": "zrobiła",
        "pl1": "zrobiłyśmy",
        "pl2": "zrobiłyście",
        "pl3": "zrobiły"
      }
    },
    "lemma": "zrobić",
    "morphology": {
      "aspect": "perfective",
      "reflexive": false,
      "transitivity": "transitive"
    },
    "part_of_speech": "verb",
    "phrases_and_idioms": [
      {
        "pl": "zrobić zdjęcie",
        "ru": "сделать фото"
      }
    ],
    "pronunciation": {
      "ru_transcription": "зРОбичь"
    },
    "translations": {
      "ru": "сделать"
    }
  }
}